臺灣板橋地方法院民事裁定　　　　　　　96年度家聲字第46號
聲　請　人　甲○○
相　對　人　乙○○
上列當事人間請求認可大陸地區裁判事件，本院裁定如下：
    主      文
大陸地區福建省平潭縣人民法院（二○○六）嵐民初字第三四九
號民事判決應予認可。
聲請程序費用由相對人負擔。
    理      由
一按在大陸地區作成之民事確定裁判、民事仲裁判斷，不違背臺
  灣地區公共秩序或善良風俗者，得聲請法院裁定認可；惟以在
  台灣地區作成之民事確定裁判、民事仲裁判斷，得聲請大陸地
  區法院裁定認可為執行名義者，始適用之，我國臺灣地區與大
  陸地區人民關係條例第七十四條第一項、第三項定有明文。
二本件聲請意旨略以：聲請人之兄與相對人原係夫妻關係，因感
  情破裂，已經大陸地區福建省平潭縣人民法院（二○○六）嵐
  民初字第三四九號民事判決離婚，該判決業經福建省平潭縣公
  証處?]二○○七）嵐証內字第○○三七號驗證，並已於二○
  ○六年六月二十二日生效，為此聲請鈞院裁定認可該民事確定
  判決等語，並提出該判決書影本、證明該判決生效之福建省平
  潭縣人民法院離婚生效證明書影本、福建省平潭縣公證處公證
  書及經財團法人海峽交流基金會證明書為憑。
三按中華人民共和國最高人民法院於西元一九九八年即民國八十
  七年一月十五日通過公布，自八十七年五月二十六日起施行之
  法釋字第（一九九八）十一號「最高人民法院關於人民法院認
  可台灣地區有關法院民事判決的規定」之司法解釋，其中第二
  條規定：「台灣地區有關法院的民事判決，當事人的住所地、
  經常居住地或者被執行財產所在地在其他省、自治區、直轄巿
  的，當事人可以根據本規定向人民法院申請認可」，有我國台
  灣高等法院八十七年七月二十八日（八七）院仁文速字第一○
  ○二三號函暨檢附中華人民共和國最高人民法院法釋字第（一
  九九八）十一號「最高人民法院關於人民法院認可台灣地區有
  關法院民事判決的規定」之司法解釋可稽，是以在我國作成之
  民事確定判決，因前開規定施行得以聲請中華人民共和國人民
  法院之認可，故中華人民共和國人民法院作成之民事確定裁判
  、民事仲裁判斷，亦得聲請我法院裁定認可。又查，本件聲請
  人提出中華人民共和國福建省平潭縣人民法院（二○○六）嵐
  民初字第三四九號確定判決係以：「原、被告婚前缺乏了解，
  草率結婚，婚姻基礎差，婚後雙方又無共同生活，無法建立夫
  妻感情，導致原告向本院提出離婚訴訟，且被告對原告提出的
  離婚訴訟主張未做書面或口頭辯詞予以反駁，視其承認原告主
  張之事實及自願放棄抗辯，為此，可以認定原、被告之間的夫
  妻感情確已破裂，對原告的離婚訴請，本院予以支持。」為由
  ，而判決相對人與聲請人離婚在案，核與我國民法第一千零五
  十二條第二項：「有前項以外之重大事由，難以維持婚姻者，
  夫妻之一方得請求離婚」之精神相符，亦不違背我國公共秩序
  或善良風俗，爰依臺灣地區與大陸地區人民關係條例第七十四
  條第一項之規定，准許聲請人所請，認可該中華人民共和國之
  民事確定判決。
四依非訟事件法第二十一條第二項、第七十八條，裁定如主文。
中　　華　　民　　國　　96　　年　　4　　月　　18　　日
                              家事法庭法　官  余來炎
以上正本係照原本作成。
如對本裁定抗告須於裁定送達後十日內向本院提出抗告狀。
中　　華　　民　　國　　96　　年　　4　　月　　18　　日
                                      書記官　方佩文
